臺灣士林地方法院小額民事判決 
                                   110年度士小字第1537號
原      告  泰安產物保險股份有限公司

法定代理人  李松季  
訴訟代理人  張家瑋  
被      告  陳榮盛  


訴訟代理人  蔡明軒  

上列當事人間侵權行為損害賠償事件，於中華民國110年10月8日
言詞辯論終結，本院判決如下：
    主  文
被告應給付原告新臺幣玖仟陸佰肆拾肆元，及自民國一百一十年
十月四日起至清償日止，按年息百分之五計算之利息。
原告其餘之訴駁回。
訴訟費用新臺幣壹仟元，其中新臺幣柒佰貳拾陸元由被告負擔，
餘由原告負擔。
本判決原告勝訴部分得假執行。
    事實及理由要領
一、原告起訴主張：被告於民國109年6月10日13時10分許，駕駛
    車牌號碼000-0000號自用小客車（下稱A車），行經新北市
    ○○區○○路00巷0號地區地下停車場時，因涉有倒車時未
    注意其他車輛之過失，致撞擊原告所承保訴外人馬惠貝所有
    、由訴外人楊忠傑駕駛之車牌號碼000-0000號自用小客車（
    下稱B車）。致B車受有損害。經送廠維修後，計支出修復費
    用共新臺幣（下同）13,285元（含工資費用：9,240元及零
    件費用：4,045元），原告已全部依保險契約賠付予馬惠貝
    ，依保險法第53條規定，原告自得代位求償。為此，爰依保
    險法第53條、民法第184條第1項前段、第191條之2之規定，
    聲明請求被告賠償13,285元，及自起訴狀繕本送達翌日起至
    清償日止，按年息5％計算之利息等語。
二、被告則以：當時伊駕駛A車道車時已有盡注意義務，於確認
    左右沒有來車才慢速倒車，是楊忠傑駕駛A車沒有注意車前
    狀況，且車速較快從左方出來，當時伊視線被擋住，所以伊
    認為自己沒有過失等語，資為抗辯；並聲明求為駁回原告之
    訴。
三、得心證之理由：
　　原告主張被告於上開時、地駕駛A車與伊承保之B車發生本件
    交通事故，造成B車受有損害等情，業據提出與所述相符之
    行車執照、駕駛執照、道路交通事故當事人登記聯單、估價
    單、統一發票及車損照片等件為證，且經本院依職權向新北
    市政府警察局淡水分局調取之道路交通事故現場圖、道路交
    通事故調查報告表（一）及（二）、A3類道路交通事故調查
    紀錄表及現場照片核閱無訛，有該單位110年8月19日新北警
    淡交字第1104333625號函暨所附附件在卷可按。復為兩造不
    爭執，此部分之事實首堪認定為真實。至原告主張本件交通
    事故全係因被告倒車不慎所致，被告應負肇事責任等情，為
    被告所否認，並以前揭情詞置辯。經查：
（一）按因故意或過失，不法侵害他人之權利者，負損害賠償責
      任；汽車、機車或其他非依軌道行駛之動力車輛，在使用
      中加損害於他人者，駕駛人應賠償因此所生之損害，民法
      第184條第1項前段、第191條之2前段分別定有明文。次按
      被保險人因保險人應負保險責任之損失發生，而對於第三
      人有損失賠償請求權者，保險人得於給付賠償金額後，代
      位行使被保險人對於第三人之請求權，保險法第53條第1
      項前段亦有明文。又按汽車倒車時，應顯示倒車燈光或手
      勢後，謹慎緩慢後倒，並應注意其他車輛及行人，道路交
      通安全規則第110條第2款定有明文。查本件交通事故發生
      地點係新北市○○區○○路00巷0號地區地下停車場，雖
      非道路範圍，然仍屬供公眾通行之地，而上開道路交通安
      全規則揭示之駕駛規範，得作為汽車駕駛人是否盡注意義
      務之判斷依據，關於駕駛人倒車之注意義務，仍應準用上
      開規定。
（二）觀諸卷附道路交通事故現場圖、道路交通事故調查報告表
      （一）及（二）、A3類道路交通事故調查紀錄表及現場照
      片可知，本件楊忠傑駕駛B車行駛上址地下停車場車道中
      時，適被告駕駛A 車甫自該處停車格欲倒車進入車道，衡
      諸B 車乃車道上正在行駛之車輛，A 車則為欲行駛進入車
      道之車輛，A 車自應於倒車時注意其他車輛即車道內之狀
      況，並禮讓正在車道行駛之車輛優先通行，惟被告疏未注
      意及此而肇事，堪認本件交通事故應為被告A 車之過失所
      致，而本院110年度士小字第1358號民事判決亦為類此認
      定。至被告抗辯楊忠傑駕駛A車沒有注意車前狀況，且車
      速較快，亦有過失云云，惟被告未提出任何證據供本院參
      酌，是被告此部分之抗辯，為不可採。綜上，被告對於本
      件交通事故之發生確有過失，其過失行為與B 車之受損間
      ，亦有相當因果關係，自應負侵權行為之損害賠償責任。
（三）按因故意或過失，不法侵害他人之權利者，負損害賠償責
       任，民法第184 條第1 項前段定有明文。又依民法第196
       條規定，不法毀損他人之物者，被害人得請求其物因毀
      損所減少之價額，而所謂賠償物被毀損所減少之價額，得
      以修復費用為估定標準，但以必要者為限（最高法院77年
      度第9 次民事庭會議決議參照）。是本件原告因被告駕駛
      A 車之過失行為致B 車受損，以修理費作為減少價額之依
      據，請求被告賠償，自為法所許。據原告所提估價單及統
      一發票，B 車之修復費用為13,285元（含工資費用：9,24
      0元及零件費用：4,045元）。然而以新零件更換舊零件之
      零件折舊部分非屬必要費用，應予扣除。查B 車係於103 
      年10 月15日出廠使用（行照上未寫明出廠日，依法推定
      為該月15日），有行照影本附卷可稽，依行政院所頒固定
      資產耐用年數表及固定資產折舊率表規定，小客車耐用年
      數為5 年，依定率遞減法每年應折舊一千分之三百六十九
      ，參酌「營利事業所得稅查核準則」第95條第6 項規定「
      固定資產提列折舊採用平均法或定率遞減法者，以1 年為
      計算單位，其使用期間未滿1 年者，按實際使用之月數相
      當於全年之比例計算之，不滿1 月者，以1 月計」。據此
      ，則至發生本件交通事故之日即109 年6 月10日為止， B
       車已實際使用逾5年，故原告就更換零件部分，所得請求
      被告賠償之範圍，扣除如附表計算式所示之折舊值後，應
      以404 元為限，加上其餘非屬零件之工資費用9,240元，
      共計9,644元。
五、從而，原告依保險代位及民法侵權行為法律關係，請求被告
    賠償原告9,644元，及自起訴狀繕本送達翌日（即110年10
    月4日）起至清償日止，按年息5％計算之利息，為有理由，
    應予准許，逾此部分之請求，為無理由，應予駁回。
六、本件事證已臻明確，兩造其餘攻擊防禦方法及未經本院援用
    之證據，核與判決之結果不生影響，爰不一一論駁，併此敘
    明。
七、本件原告勝訴部分係小額程序為被告敗訴之判決，依民事訴
    訟法第436 條之20規定，應依職權宣告假執行，並依職權確
    定訴訟費用額為1,000元（第一審裁判費），其中726元應由
    被告負擔，餘由原告負擔。
中    華    民    國  110     年    10     月   15    日
                  士林簡易庭法  官  張明儀
以上正本係照原本作成。
如不服本判決，應於送達後20日內，向本院提出上訴狀，並表明
上訴理由（上訴理由應表明一、原判決所違背之法令及具體內容
。二、依訴訟資料可認為原判決有違背法令之具體事實。），如
於本判決宣示後送達前提起上訴者，應於判決送達後20日內補提
上訴理由書（須附繕本），如未於上訴後20日內補提合法上訴理
由書，法院得逕以裁定駁回上訴。
中    華    民    國   110    年    10     月   15    日
                            書記官  劉彥婷
附錄：
一、民事訴訟法第436條之24第2項：
    對於小額程式之第一審裁判上訴或抗告，非以其違背法令為
    理由，不得為之。
二、民事訴訟法第436條之25：
    上訴狀內應記載上訴理由，表明下列各款事項：
    (一)原判決所違背之法令及其具體內容。
    (二)依訴訟資料可認為原判決有違背法令之具體事實。　　
附表
-----
折舊時間           金額
第1年折舊值        4,045×0.369=1,493
第1年折舊後價值    4,045-1,493=2,552
第2年折舊值        2,552×0.369=942
第2年折舊後價值    2,552-942=1,610
第3年折舊值        1,610×0.369=594
第3年折舊後價值    1,610-594=1,016
第4年折舊值        1,016×0.369=375
第4年折舊後價值    1,016-375=641
第5年折舊值        641×0.369=237
第5年折舊後價值    641-237=404